---
title: "proyecto_1"
output: html_document
---

Lectura de bibliotecas
```{r}
library(readxl)
library(rpart)
library(rpart.plot)
library(dplyr)
library(purrr)
```

Lectura de carpetas
```{r}
path_2023 <- "../../dataset/2023"
path_2024 <- "../../dataset/2024"
```

Cargar todas las direcciones de los archivos en una sola lista
```{r}
excel_files <- c(
  list.files(path = path_2023, pattern = "\\.xlsx?$", full.names = TRUE),
  list.files(path = path_2024, pattern = "\\.xlsx?$", full.names = TRUE)
)
```

Iterar esa lista y a cada archivo aplicar la función read_excel y concatenar cada dataframe resultante en uno solo
```{r}
datos <- excel_files %>%
  map(read_excel) %>%
  bind_rows()
```

Para evitar cargar todos los archivos nuevamente lo asignamos a una variable nueva
```{r}
df_final <- datos
```

Retirar registros que son desconocidos
```{r}
df_final <- subset(df_final, Área != '9')
df_final <- subset(df_final, Sexo != '9')
df_final <- subset(df_final, Nivel != '9')
df_final <- subset(df_final, Pueblo_Per != '9')
df_final <- subset(df_final, Jornada_Est != '9')
df_final <- subset(df_final, Resultado_F != '9')
df_final <- subset(df_final, Repitente != '9')
df_final <- subset(df_final, Graduando != '9')
```

Remover columnas que no aportan información
```{r}
df_final <- subset(df_final, select = -Año)
df_final <- subset(df_final, select = -CodEstablecimiento)
df_final <- subset(df_final, select = -Departamento_F)
df_final <- subset(df_final, select = -Depto_mupio)
df_final <- subset(df_final, select = -Departamento)
df_final <- subset(df_final, select = -Grado)
```

Creación de observación
```{r}
df_final$feature = ifelse(df_final$Área==1, 1, 0)
df_final$feature
```

Árbol
```{r}
arbol <- rpart(
  feature ~
    Nivel +
    Pueblo_Per +
    Plan_Est +
    Jornada_Est +
    Resultado_F +
    Graduando + 
    Sector +
    Sexo +
    Repitente,
  data = df_final, method = "class"
)
```

Gráfica
```{r}
rpart.plot(arbol, type=2, extra=0, under=TRUE, fallen.leaves=TRUE, box.palette ="BuGn", main="Gráfica", cex=0.5)
```

Creacion de persona
```{r}
persona <- data.frame(
  Nivel = c(3),
  Pueblo_Per = c(5),
  Plan_Est = c(1),
  Jornada_Est = c(1),
  Resultado_F = c(1),
  Graduando = c(1),
  Sector = c(1),
  Sexo = c(1),
  Repitente = c(1)
)
```

Prediccion
```{r}
result <- predict(arbol, persona, type = "prob")
result
```


