---
title: "proyecto_1"
output: html_document
---

Lectura de bibliotecas
```{r}
library(dplyr)
library(purrr)
library(readxl)
library(arules)
```

Lectura de carpetas
```{r}
path_2023 <- "../../dataset/2023"
path_2024 <- "../../dataset/2024"
```

Cargar todas las direcciones de los archivos en una sola lista
```{r}
excel_files <- c(
  list.files(path = path_2023, pattern = "\\.xlsx?$", full.names = TRUE),
  list.files(path = path_2024, pattern = "\\.xlsx?$", full.names = TRUE)
)
```

Iterar esa lista y a cada archivo aplicar la función read_excel y concatenar cada dataframe resultante en uno solo
```{r}
datos <- excel_files %>%
  map(read_excel) %>%
  bind_rows()
```

Para evitar cargar todos los archivos nuevamente lo asignamos a una variable nueva
```{r}
df_final <- datos
```

Retirar registros que son desconocidos
```{r}
df_final <- subset(df_final, Área != '9')
df_final <- subset(df_final, Sexo != '9')
df_final <- subset(df_final, Nivel != '9')
df_final <- subset(df_final, Pueblo_Per != '9')
df_final <- subset(df_final, Jornada_Est != '9')
df_final <- subset(df_final, Resultado_F != '9')
df_final <- subset(df_final, Repitente != '9')
df_final <- subset(df_final, Graduando != '9')
```

Filtros para delimitar grupos de interes
```{r}
df_final <- subset(df_final, Sector == '2') # Privado
df_final <- subset(df_final, Área == '1') # Urbana
df_final <- subset(df_final, Sexo == '2') # Mujer
df_final <- subset(df_final, Repitente == '1') # repitente
```

Remover columnas que no aportan información
```{r}
df_final <- subset(df_final, select = -Año)
df_final <- subset(df_final, select = -CodEstablecimiento)
df_final <- subset(df_final, select = -Departamento_F)
df_final <- subset(df_final, select = -Depto_mupio)
df_final <- subset(df_final, select = -Departamento)
df_final <- subset(df_final, select = -Grado)
```

```{r}
df_final <- subset(df_final, select = -Sector)
df_final <- subset(df_final, select = -Área)
df_final <- subset(df_final, select = -Sexo)
df_final <- subset(df_final, select = -Repitente)
```

Reglas
```{r}
reglas <- apriori(df_final, parameter = list(support=0.2, confidence=0.5))
```

Revisar reglas
Ordenamos de forma descedente según la columna lift porque nos ayuda a encontrar relaciones interesantes
```{r}
inspect(sort(reglas, by = "lift", decreasing = TRUE))
```
