---
title: "proyecto_1"
output: html_document
---

Lectura de bibliotecas
```{r}
library(readxl)
library(randomForest)
library(dplyr)
library(purrr)
```

Lectura de carpetas
```{r}
path_2023 <- "../../dataset/2023"
path_2024 <- "../../dataset/2024"
```

Cargar todas las direcciones de los archivos en una sola lista
```{r}
excel_files <- c(
  list.files(path = path_2023, pattern = "\\.xlsx?$", full.names = TRUE),
  list.files(path = path_2024, pattern = "\\.xlsx?$", full.names = TRUE)
)
```

Iterar esa lista y a cada archivo aplicar la función read_excel y concatenar cada dataframe resultante en uno solo
```{r}
datos <- excel_files %>%
  map(read_excel) %>%
  bind_rows()
```

Para evitar cargar todos los archivos nuevamente lo asignamos a una variable nueva
```{r}
df_final <- datos
```

Retirar registros que son desconocidos
```{r}
df_final <- subset(df_final, Área != '9')
df_final <- subset(df_final, Sexo != '9')
df_final <- subset(df_final, Nivel != '9')
df_final <- subset(df_final, Pueblo_Per != '9')
df_final <- subset(df_final, Jornada_Est != '9')
df_final <- subset(df_final, Resultado_F != '9')
df_final <- subset(df_final, Repitente != '9')
df_final <- subset(df_final, Graduando != '9')
```

Remover columnas que no aportan información
```{r}
df_final <- subset(df_final, select = -Año)
df_final <- subset(df_final, select = -CodEstablecimiento)
df_final <- subset(df_final, select = -Departamento_F)
df_final <- subset(df_final, select = -Depto_mupio)
df_final <- subset(df_final, select = -Departamento)
df_final <- subset(df_final, select = -Grado)
```

Creación de observación
```{r}
df_final$feature <- as.factor(df_final$Área)
```

Remover valores vacíos
```{r}
df_final <- na.omit(df_final)
```

Colocar semilla de 100
```{r}
set.seed(100)
```

Distribuir valores
```{r}
df_final <- df_final[sample(1:nrow(df_final)),]
```

```{r}
index <- sample(1:nrow(df_final), 0.8*nrow(df_final))
```

Crear dataframes de de entrenamiento y prueba
```{r}
train <- df_final[index,]
test <- df_final[-index,]
```

Creación de bosque
```{r}
bosque <- randomForest(
  feature ~
    Nivel +
    Pueblo_Per +
    Plan_Est +
    Jornada_Est +
    Resultado_F +
    Graduando + 
    Sector +
    Sexo +
    Repitente,
  data = train,
  ntree = 10,
  mtry = 4
)
```

Realizar prueba con los valores de prueba
```{r}
prueba <- predict(bosque, test)
prueba
```

```{r}
matriz <- table(test$feature, prueba)
matriz
```

Exactitud
```{r}
pre <- sum(diag(matriz))/sum(matriz)
pre
```

Persona de prueba
```{r}
persona <- data.frame(
  Nivel = c(3),
  Pueblo_Per = c(5),
  Plan_Est = c(1),
  Jornada_Est = c(1),
  Resultado_F = c(1),
  Graduando = c(1),
  Sector = c(1),
  Sexo = c(1),
  Repitente = c(1)
)
```

Predicción
```{r}
result <- predict(bosque, persona, type="prob")
result
```

Gráficar bosque
```{r}
plot(bosque)
```


